---
title: "Laporan Deteksi Kapal VIIRS"
output: html_document
---

```{r setup, include=FALSE, cache=FALSE}
knitr::opts_chunk$set(echo = FALSE)
  library(dplyr)
  library(data.table)
  library(terra)
  library(ggplot2)
  library(tidyterra)
  library(rworldmap)
  library(rworldxtra)
  library(RColorBrewer)

viirs <- rast('../dnbviirs/10082021_1831076.tif')

warna <- colorRampPalette(c('black', 'white'))(256)

fungsi.plot <- function(input, ekstent.input = NULL) {
  if(!is.null(ekstent.input)) {
    input <- terra::crop(input, ekstent.input)
  }
  gambar <- ggplot() +
    geom_spatraster(data = input) +
    scale_fill_gradientn(colors = warna) +
    theme_minimal() +
    theme(legend.title = element_blank(), legend.key.height = unit(.65, 'in'),
          legend.key.width = unit(.135, 'in')) +
    coord_sf()
  return(gambar)
  # if(!is.null(ekstent.input)) {
  #   return(
  #     gambar + 
  #       coord_sf(xlim = ekstent.input[1:2], ylim = ekstent.input[3:4])
  #   )
  # } else {
  #   return(gambar + coord_sf())
  # }
}
```

```{r cars}
viirs.billion <- viirs * (10^9)
viirs.billion[viirs.billion <= 0] <- 10^-9
viirs.log <- log10(viirs.billion)
```

## Langkah Percobaan

#### Melihat isi data VIIRS

```{r pressure, echo=FALSE}
suppressMessages(fungsi.plot(viirs))
```

#### Data VIIRS Billion

```{r billion, echo=FALSE}
warna <- colorRampPalette(c('black', 'white'))(256)
suppressMessages(fungsi.plot(viirs.billion))
```

#### Data VIIRS log

```{r log, echo=FALSE}
warna <- colorRampPalette(c('black', 'white'))(256)
suppressMessages(fungsi.plot(viirs.log))
```

#### Data VIIRS median

Catatan: Untuk memudahkan identifikasi secara visual, area dibatasi pada wilayah Jawa.

```{r echo=FALSE, fig.width=8, out.height='110%'}

ekstent <- ext(105, 115, -10, -3)

viirs.median <- EBImage::medianFilter(
  viirs.log %>% as.array %>% .[,,1], 2
) %>% 
  rast(crs = crs(viirs), extent = ext(viirs)) 

suppressMessages(fungsi.plot(viirs.median, ekstent))
```

#### Data SMI (log VIIRS - median)

```{r echo=FALSE, fig.width=8, out.height='110%'}

viirs.smi <- viirs.log - viirs.median
warna <- rev(warna)
suppressMessages(fungsi.plot(viirs.smi, ekstent))
```

#### Threshold

Nilai threshold ditentukan 0.035 pada SMI log

```{r echo=FALSE, fig.width=7, out.width='150%'}
viirs.smi[viirs.smi <= 0.035] <- NA
suppressMessages(fungsi.plot(viirs.smi, ekstent))
```

#### Memilih wilayah perairan

```{r echo=FALSE, fig.width=7, out.width='150%', dpi=100}
peta <- getMap('high') %>% 
  sf::st_as_sf()

# peta.rast <- vect(peta)
#   hasil.mask <- mask(input, peta.rast, inverse = TRUE) 
#   lokasi <- data.table(
#     hasil.mask %>%
#       terra::xyFromCell(1:ncell(input)),
#     nilai = hasil.mask %>%
#       terra::extract(1:ncell(input)) %>% unlist
#   )
#   
# koordinat <- lokasi[!(is.na(nilai) | is.nan(nilai))]
  
peta.rast <- peta %>% 
  vect %>% 
  terra::crop(ekstent)

hasil.mask <- mask(viirs.smi, peta.rast, inverse = TRUE) 
hasil.mask <- terra::crop(hasil.mask, ekstent)

# knitr::kable(lokasi[1:50])

suppressMessages(
  gambar.output <- ggplot() +
  geom_spatraster(data = hasil.mask) +
  geom_sf(data = peta, fill = NA, color = 'green') +
  scale_fill_gradientn(colors = warna) +
  theme_minimal() +
  theme(legend.title = element_blank(), legend.key.height = unit(.65, 'in'),
        legend.key.width = unit(.135, 'in')) +
  coord_sf(xlim = ekstent[1:2], ekstent[3:4])
)

suppressMessages(gambar.output)
```

#### Menaruh data kapal di peta

```{r fig.width=9, out.width='100%'}
peta.rast <- vect(peta)
  
hasil.mask <- mask(viirs.smi, peta.rast, inverse = TRUE) 
hasil.mask <- terra::crop(hasil.mask, ekstent)

lokasi <- data.table(
  hasil.mask %>%
    terra::xyFromCell(1:ncell(hasil.mask)),
  nilai = hasil.mask %>%
    terra::extract(1:ncell(hasil.mask)) %>% unlist
)
  
lokasi <- lokasi[!(is.na(nilai) | is.nan(nilai))]

library(leaflet)

peta.leaflet <- leaflet(data = lokasi) %>% #[between(x, 108, 110) & between(y, -10, -8)]) %>% 
  addTiles() %>% 
  addCircles(lng = ~x, lat = ~y)

peta.leaflet
```

#### Analisa

-   Masih terdapat banyak titik terdeteksi karena hanya indeks SMI saja yang digunakan

-   Perlu dilanjutkan penerapan filter berikutnya untuk menghasilkan indeks selain indeks SMI
